【裁判字號】    99,附民,45
【裁判日期】    991007
【裁判案由】    竊盜
【裁判全文】
臺灣高等法院臺南分院刑事附帶民事訴訟判決
原      告  桂盟企業股份有限公司
法定代理人  甲○○
訴訟代理人  李孟仁  律師
            李耿誠  律師
複代理人    林怡靖  律師
被      告  乙○○
上列被告因竊盜案件（99年度上易字第300號），原告提起刑事
附帶民事訴訟，請求損害賠償，本院判決如下：
    主  文
被告應給付原告新台幣貳拾柒萬參仟貳佰元，及自民國九十九年
九月二十四日起至清償日止，按週年利率百分之五計算之利息。
訴訟費用由被告負擔。
原告假執行之聲請駁回。
    事實理由
一、原告起訴主張：
  (一)被告原為原告所雇用之品保檢驗員，竟利用職務之便，竊取
    原告所有之快拆工具、腳踏車鏈條等物品後，利用網路等通
    路進行銷贓，自民國98年10月起至98年12月間止，於露天拍
    賣網站至少已售出「KMC盒裝九速X9鏈條金色」共2件，「KM
    C10速(X1OSL)超輕量黃金中空鏈條【買金色送銀色】」共22
    7件，原告至少受有「X9鍊條金色」2件、「KMC10速(X10SL)
    鍊條金色」227件、「KMC10速(X10SL)鏈條銀色」227件等物
    品之損失。又被告竊取之「X9鏈條金色(顏色代號TI)」批發
    售價為新台幣（下同）400元、「X10鏈條金色(顏色代號TI)
    」批發售價650元、「X10鍊條銀色(顏色代號NP／NP)」批發
    售價550元，是原告受有損失273,200元【計算式方式：（
    400x2）+（650×227）+（550×227）=273,200】。
  (二)並聲明：(1)被告應給付原告273,200元，及自刑事附帶民事
    訴訟準備書狀送達翌日起至清償日止，按週年利率百分之5
    計算之利息。(2)原告願供擔保，請准宣告假執行。
二、被告則以：
  (一)原告主張被告竊取之物品及其批發售價，及原告受有273,20
    0元損失之事實並不爭執，惟以被告目前另案在監執行，無
    資力清償，希能在執行期滿後再賠償原告等語為辯。
  (二)並聲明：原告之訴駁回。
三、本院得心證之理由：
  (一)按當事人主張之事實，經他造自認者，無庸舉證，此觀民事
    訴訟法第279條第1項之規定自明。依此規定，當事人主張之
    事實經他造自認者，依法不負舉證責任。法院亦不得就他造
    自認之事實調查證據，另為與其自認事實相反之判斷，並應
    以其自認為認定事實及裁判之基礎（最高法院97年度台上字
    第2570號判決意旨參照）。原告主張被告竊取其所有之「X9
    鏈條金色(顏色代號TI)」2件，每件批發售價為400元；竊取
    「X10鏈條金色(顏色代號TI)」277件，每件批發售價650元
    、竊取「X10鍊條銀色(顏色代號NP／NP)」277件，每件批發
    售價550元，原告受有損失273,200元之事實，於本院審理中
    自認無誤，依上開說明，原告依法不負舉證責任，本院應以
    被告自認作為本件認定事實及裁判之基礎，堪認原告之主張
    為真實可採。
  (二)次按「因故意或過失不法侵害他人權利者，負損害賠償責任
    」，民法第184條第1項前段定有明文。本件被告竊取原告之
    物品，致原告受有損失，原告依侵權行為法律關係，訴請被
    告賠償，於法自屬有據。
四、又按給付無確定期限者，債務人於債權人得請求給付時，經
    其催告而未為給付者，自受其催告時起，負遲延責任。其經
    債權人起訴而送達訴狀者，與催告有同一效力。遲延之債務
    ，以支付金錢為標的者，債權人得請求依法定利率計算之遲
    延利息。應付利息之債務，其利率未經約定，亦無法律可據
    者，週年利率為百分之5」民法第229條第2項、第233條第1
    項及第203條分別定有明文。從而，原告基於侵權行為之法
    律關係，依民法第184條第1項之規定，請求被告給付273,20
    0元，及自刑事附帶民事訴訟準備書狀送達翌日即99年9月24
    日起至清償日止，按週年利率百分之5計算之利息，為有理
    由，應予准許。
五、又按訴訟費用，由敗訴之當事人負擔，民事訴訟法第78條定
    有明文。本院審酌前開判決結果，認本件訴訟費用應由被告
    負擔，爰依前開規定，確定如主文第2項所示。又本件原告
    雖陳明願供擔保請准宣告假執行，惟本件所命被告給付之數
    額未逾民事訴訟法第466條第3項、第1項及司法院於91年1月
    29日以（91）院台廳民一字第03075號令所規定之150萬元，
    兩造均不得提起第三審上訴，本件判決即告確定，原告所為
    假執行之聲請，即無理由，應予駁回。
六、據上論結︰本件原告之訴，為有理由，依刑事訴訟法第490
    條前段、第502條第2項，民事訴訟法第78條，判決如主文。
中    華    民    國    99    年    10    月    7     日
                  刑事第二庭    審判長法  官  葉居正
                                      法  官  陳欽賢
                                      法  官  張桂美
以上正本證明與原本無異。
不得上訴。
                                      書記官  魏芝雯
中    華    民    國    99    年    10    月    8     日

司法院資訊處製作；財團法人民間司法改革基金會備份。
